【裁判字號】    96,重訴,52
【裁判日期】    970102
【裁判案由】    毒品危害防制條例
【裁判全文】
臺灣桃園地方法院刑事判決              96年度重訴字第52號
公  訴  人  臺灣桃園地方法院檢察署檢察官
被      告  甲○○
                    （另案於臺灣桃園女子監獄執行中）
選任辯護人  丁○○律師
上列被告因違反毒品危害防制條例案件，經檢察官提起公訴（96
年度偵字第8513號），本院判決如下：
    主  文
甲○○販賣第一級毒品，累犯，處有期徒刑拾伍年貳月；扣案如
附表編號一所示之第一級毒品海洛因沒收銷燬之，如附表編號二
所示之包裝罐壹個、包裝袋肆只均沒收；未扣案因販賣第一級毒
品犯罪所得之財物新臺幣壹仟元沒收，如全部或一部不能沒收時
，以其財產抵償之。又販賣第一級毒品，未遂，累犯，處有期徒
刑柒年捌月；扣案如附表編號一所示之第一級毒品海洛因沒收銷
燬之，如附表編號二所示之包裝罐壹個、包裝袋肆只及如附表編
號三所示之行動電話壹支（含SIM 卡壹枚）均沒收。應執行有期
徒刑貳拾壹年；扣案如附表編號一所示之第一級毒品海洛因沒收
銷燬之，如附表編號二所示之包裝罐壹個、包裝袋肆只及如附表
編號三所示之行動電話壹支（含SIM 卡壹枚）均沒收；未扣案因
販賣第一級毒品犯罪所得之財物新臺幣壹仟元沒收，如全部或一
部不能沒收時，以其財產抵償之。
    事  實
一、甲○○前因違反毒品危害防制條例案件，經本院九十二年度
    訴字第一五○八號刑事判決判處有期徒刑七月確定，於民國
    九十三年九月一日入監執行，迄九十四年三月三十一日期滿
    執行完畢（構成累犯）。
二、詎其仍不知悔改，明知海洛因係毒品危害防制條例第二條第
    二項第一款所規定之第一級毒品，不得持有及販賣，惟甲○
    ○仍意圖營利，並基於販賣第一級毒品海洛因之犯意，以重
    量約一錢（三．七五公克）之海洛因為新臺幣（下同）二萬
    四千元之價格販入不詳數量之海洛因後，先於九十六年三月
    二十八日下午七時許，在桃園縣龜山鄉○○○路三四巷一四
    弄二之二號六樓租屋處樓下，以一小包海洛因（重約○．一
    公克）一千元之價格，出售海洛因一包予己○○，因而取得
    因販賣第一級毒品海洛因犯罪所得之財物一千元；詎甲○○
    仍不知足，復於同年四月五日下午六時三十八分許，接獲己
    ○○向其購買一千元之海洛因之電話後（己○○係以000
    0000000號之行動電話撥打甲○○所使用00000
    00000號之行動電話），另基於販賣第一級毒品海洛因
    營利之犯意，邀約己○○至其上揭租屋處樓下交易毒品，迄
    同日下午七時二十分許，己○○依約抵達交易地點後，正欲
    將購買海洛因之一千元交予甲○○時，即為埋伏之員警查獲
    ，甲○○見狀，立即將欲出售予己○○之海洛因一小包丟棄
    在地而未得逞。嗣員警取得甲○○之同意後，前往甲○○上
    開租屋處搜索，扣得如附表編號一所示之第一級毒品海洛因
    （包括上開甲○○丟棄在地之海洛因一包），及甲○○所有
    供販賣第一級毒品犯罪所用如附表編號二所示之包裝罐一個
    、包裝袋四只及附表編號三所示之0000000000號
    行動電話一支（含SIM 卡壹枚）。
三、案經臺北縣政府警察局淡水分局報請臺灣桃園地方法院檢察
    署檢察官偵查起訴。
    理  由
壹、程序部分：
一、按被告之自白，須非出於強暴、脅迫、利誘、詐欺或其他不
    正之方法，且與事實相符者，始得採為證據，倘被告之自白
    係出於不正之方法，而非自由意思之陳述，即其取得自白之
    程序違背上揭禁止規定，則不問自白內容是否確與事實相符
    ，因其並無證據能力，即不得採為判決基礎。故被告如對於
    自白提出非出於任意性之抗辯時，應先於其他事實而為調查
    ，最高法院九十三年度台上字第一一七○號判決意旨參照。
    查被告甲○○於本院審理時固辯稱：伊於警詢時之自白，係
    因藥癮發作意識不清之情況下所為之陳述，故上開自白，既
    係非基於自由意識而為之陳述，自無證據能力云云。惟經本
    院傳訊警詢時詢問被告之員警乙○○到庭具結證述：伊於製
    作警詢筆錄前，有詢問被告之精神狀況如何，是否可以製作
    筆錄，被告回答精神狀況正常，可以製作筆錄，被告當時講
    話的狀況算很清楚，並無意識不清的情形等語在卷（見本院
    卷一第一三八、一三九頁），且經本院當庭勘驗警詢筆錄之
    錄音帶，亦得知警方均有依據一問一答之方式，按照被告回
    答的內容擇要旨記錄，被告回答問題時聲音雖然微弱，但並
    無神智不清而有文不對題之情形，且警方在詢問筆錄之初，
    確有詢問被告之精神狀況如何，被告當時回答還好等情，有
    本院九十六年九月三日準備程序筆錄可憑（見本院卷一第四
    九、五○頁），復佐以被告於翌日移送至檢察官初訊時，亦
    供稱警詢時所述為實在，並未提及警詢時有因施用毒品精神
    不濟之情節（見偵卷一第七○至七二頁），故被告前揭辯解
    ，已見情虛。不僅如此，被告更於本院羈押訊問時供稱：警
    詢時未遭到刑求，只是頭腦不是很清楚等語（見本院九十六
    年度聲羈字第二六二號卷第八、九頁），足見被告辯稱警詢
    時自白係因藥癮發作意識不清之情況下所為之陳述云云，顯
    係畏罪卸責之詞，殊難採信。準此，被告之警詢內容，自得
    採為證據。
二、次按被告以外之人於審判外之言詞或書面陳述，除法律有規
    定者外，不得作為證據，刑事訴訟法第一百五十九條固有明
    文。然被告以外之人於審判中有所在不明而無法傳喚或傳喚
    不到之情形，其於司法警察調查中所為之陳述，經證明具有
    可信之特別情況，且為證明犯罪事實之存否所必要者，得為
    證據，同法第一百五十九條之三第三款亦有明文。查本案證
    人己○○經本院依法傳拘無著，有戶役政連結作業系統、送
    達證書、拘票、報告書等件可憑，是證人己○○於審判中有
    所在不明而傳喚不到之情形，然本院審酌證人己○○係於九
    十六年四月五日下午七時二十分許，在桃園縣龜山鄉○○○
    路三四巷一四弄二之二號前為警查獲，其後，即經警帶回偵
    辦，證人己○○始於警詢中向警方陳述其向被告購買海洛因
    之時間、地點、交易方式、交易數量及次數等案情重要事項
    （見偵卷一第一五、一六頁），均核與其嗣於檢察官訊問時
    具結證述之內容相符。本院審酌證人己○○與被告間為毒品
    買家、賣家之關係，雙方亦無仇恨怨隙之關係，料無憑空虛
    構以誣陷被告之可能，而審酌證人己○○僅係依約前往被告
    上址住處前交易毒品，竟遭警方上門查緝，衡情其斯時係處
    於震驚狀態，並無機會先與被告勾串證言或湮滅證據，亦無
    多餘時間供其思索是否要藉詞掩飾迴護毒品賣家或設詞誣陷
    被告之可能，故證人己○○在震驚及緊急情狀下所為有關毒
    品交易事件之陳述，本具有高度可信之標誌，其於警詢中之
    陳述，係就自己親身參與及見聞之事而為，並無知覺上之瑕
    疵可予指摘，加以證人己○○為成年人，表達能力無問題，
    自無刻意誣陷被告入罪之虞，其所為陳述之真誠性亦無可議
    之處，由此足認證人己○○於警詢中所為之陳述，具有可信
    之特別情況，又其係陳述向被告購買毒品之親身經歷事實，
    亦為證明被告所涉販賣第一級毒品之犯罪事實存否所必要者
    ，故依刑事訴訟法第一百五十九條之三第三款之規定，證人
    己○○於警詢時所為之陳述，自得採為證據。
三、證人己○○於檢察官訊問時所為之陳述，屬被告以外之人於
    審判外所為之陳述，為傳聞證據，惟現階段刑事訴訟法規定
    檢察官代表國家偵查犯罪、實施公訴，依法有訊問被告、證
    人及鑑定人之權，證人、鑑定人且須具結，而實務運作時，
    檢察官偵查中向被告以外之人所取得之陳述，原則上均能遵
    守法律規定，不致違法取供，是以，刑事訴訟法於九十二年
    二月六日修正時，即為兼顧理論與實務，以該法第一百五十
    九條之一第二項規定，除顯有不可信之情況者外，得為證據
    （刑事訴訟法第一百五十九條之一之立法理由）。查上開證
    人己○○於檢察官訊問時經具結後所為之陳述，既非檢察官
    非法取供而得，且證人己○○斯時所為陳述，尚無顯不可信
    之情況，即應認其於偵查中所為之證述，得作為證據。
四、卷附之現場照片、扣案之海洛因一罐及四包（驗餘淨重合計
    二六四．三四公克，空包裝總重九五．四六公克）、插入行
    動電話門號0000000000號SIM 卡使用之手機一支
    等物，非供述證據，無傳聞法則之適用，與本案待證事實具
    有關聯性，且非公務員違法取得之物，亦得採為證據。
五、被告及辯護人於本院準備程序中，就檢察官所提作為本案證
    據之扣案海洛因之鑑定報告、臺北縣政府警察局淡水分局之
    搜索、扣押筆錄暨扣押物品目錄表等證據之證據能力，均表
    示不爭執，迄本院言詞辯論終結前亦未聲明異議，且本院審
    酌檢察官所提上開證據均非公務員違法取得之證據，復經本
    院於審判期日就上開證據進行調查、辯論，依法自得作為本
    案證據。
貳、實體部分：
一、訊據被告矢口否認上揭犯行，辯稱：伊沒有販賣海洛因給己
    ○○，伊只是和己○○合資由伊出面購買海洛因，扣案罐裝
    之海洛因係綽號「排骨」之男子所寄放，另四包海洛因雖為
    伊所有，僅供自己施用云云。經查：
（一）被告先於警詢時供稱：伊自九十六年三月中旬時起至同年
      四月五日晚間為警查獲時止，期間共賣過毒品予己○○二
      次，九十六年四月五日晚間七時許，己○○打電話請伊幫
      忙調毒品海洛因，伊就約己○○至伊租屋處樓下再打電話
      聯絡，伊就會下樓拿海洛因給己○○，一小包海洛因賣一
      千元，迄同日晚間七時二十分許，伊與己○○正在交易時
      ，當場為警方所查獲，查獲時伊不小心將海洛因掉在地上
      ，但仍被警方發現等語（見偵卷一第一○、一一頁），進
      而於檢察官初訊問亦供述：從九十六年三月初開始幫己○
      ○拿海洛因，交易地點在伊租屋處附近，每次約一千元至
      二千元的海洛因等情（見偵卷一第七○頁），經核與證人
      己○○於警詢時證述及檢察官訊問時具結證述：伊共向被
      告購買二次海洛因，第一次在九十六年三月二十八日下午
      七時許，在桃園縣龜山鄉○○○路三四巷一四弄二之二號
      前，以一千元向被告購買海洛因一小包（淨重○．一公克
      ），再於九十六年四月五日下午七時許，以000000
      0000號行動電話撥打被告使用之000000000
      0號行動電話，伊在電話中跟被告稱要以一千元購買海洛
      因，同日下午七時二十分許，伊與被告在桃園縣龜山鄉○
      ○○路三四巷一四弄二之二號前見面時，被告正要將海洛
      因販售給伊時，為警當場查獲，被告乃將一小包海洛因丟
      在地上，為警查扣，並在伊身上扣得尚未交付予被告之一
      千元等情節相符（見偵卷一第一五、一六、七三、七四頁
      ），並有通聯紀錄、臺北縣政府警察局淡水分局搜索、扣
      押筆錄、扣押物品目錄表各一份在卷可稽（見偵卷二第一
      八頁、偵卷一第二六至二九頁），嗣警方經取得被告之同
      意後，前往被告位於桃園縣龜山鄉○○○路三四巷一四弄
      二之二號六樓之租屋處搜索，扣得白色粉末一罐及四包（
      其中一包是在前揭被告與己○○交易地點查扣）與被告所
      使用之0000000000號行動電話一支，有自願受
      搜索同意書、臺北縣政府警察局淡水分局搜索、扣押筆錄
      、扣押物品目錄表各一份及現場照片二十二張附卷可憑（
      見偵卷一第一八至二三、四五至六四頁），而上開白色粉
      末一罐及四包，經送鑑定後，確含有第一級毒品海洛因之
      成分（驗餘淨重合計二六四．三四公克，空包裝總重九五
      ．四六公克），此有法務部調查局九十六年五月四日調科
      壹字第○九六二三○三九四九○號鑑定書一紙可資佐證（
      見偵卷一第一一二頁），足見被告前揭於警詢及檢察官初
      訊時之自白，要與事實相符，堪以採信。
（二）扣案罐裝之海洛因，被告雖於本院審理時供稱係一名綽號
      「排骨」之男子所寄放云云（見本院卷一第一八頁），惟
      證人即被告同居男友戊○○卻具結證稱：該罐海洛因是綽
      號「大頭」之男子所寄放云云（見本院卷一第八二頁），
      兩人陳述之情節迥異，足見被告所言已有可疑。參酌被告
      於警詢及檢察官訊問時均供稱該罐海洛因及扣案之四包海
      洛因均為其所有（見偵卷一第一一、七一頁），且海洛因
      為政府懸為禁令查緝甚嚴物稀價昂之違禁物品，苟非相互
      信賴熟識甚深之友人，豈有可能將海洛因寄放在他人之處
      所，而被告卻連「排骨」之真實姓名、如何連絡均不知悉
      ，「排骨」焉會將上開海洛因寄放在被告之租屋處，足見
      扣案之海洛因確為被告所有無疑。而扣案之海洛因重達二
      六四．三四公克，已如前述，斷非僅供被告自行施用而已
      ，益徵被告確有販售海洛因予己○○之事實，情極明灼。
（三）被告先於警詢及檢察官初訊時供稱：伊販賣海洛因之來源
      ，是向一個姓名年籍不詳綽號「小蟲」之男子購得云云（
      見偵卷一第一一、七一頁），嗣於檢察官複訊時改稱：向
      一名綽號「小米」之人購買云云（見偵卷一第九七頁），
      後於警方借訊、檢察官複訊及本院訊問時又改稱：是向綽
      號「大頭」之彭建強購買云云（見偵卷一第一一六、第一
      二二頁、本院卷一第一七頁），惟其於本院審理時復改稱
      ：綽號「大頭」之男子是叫丙○○云云（見本院卷一第八
      七頁），先後供詞反覆不一，已難遽信。惟被告雖然對於
      向何人購買海洛因之供詞先後不一，然對於以一萬二千元
      販入半錢之海洛因或一錢海洛因之價格為二萬四千元之供
      述，卻甚為一致（見偵卷一第九七、一一七、一二二頁、
      本院卷一第一七頁），足見被告向不詳人士販入海洛因之
      價格確為一錢海洛因二萬四千元或半錢海洛因一萬二千元
      無誤。參酌被告係以一千元之價格出售重約○．一公克之
      海洛因一小包予己○○，已如前述（見偵卷一第一五頁）
      ，足認被告顯有營利之意圖，至為灼然。
（四）此外，被告雖於偵、審時供稱：伊與己○○係共同出資由
      伊出面購買海洛因，伊於購得海洛因後抽取四分之一供己
      施用後，再將剩餘之海洛因交給己○○，己○○也知道上
      情云云（見偵卷一第七一頁、本院卷一第二○頁），惟證
      人己○○卻於檢察官訊問時具結證述：被告並未告知會扣
      取少量海洛因供其施用等語在卷（見偵卷一第七四頁），
      且上開情節，被告於警詢時亦絲毫未見提及（見偵卷一第
      九至一三頁），參酌前揭被告販入及售出海洛因之論述，
      顯見被告前揭辯解，要屬避重就輕之詞，不足採信。
（五）綜上事證及論述，足認被告前揭辯解，顯係臨訟卸責之詞
      ，不足採信。本件事證明確，應依法論科。
二、按毒品危害防制條例第四條所規定之販賣毒品罪，雖不以販
    入之後復行賣出為要件，祇要以營利為目的，將毒品販入或
    賣出，有一於此，其犯罪即為完成。惟其行為態樣，可分為
    販入、賣出、販入後復行賣出等三種情形。其中販入或賣出
    ，有一於此，其犯罪固屬完成；但在販入後復行賣出之場合
    ，行為人意圖營利而販入毒品後，至首次賣出，乃二個舉動
    之接續實行，仍祇成立一個販賣既遂罪。然而，其後之販賣
    行為（即第二次以後之賣出），倘成立連續犯（或數罪）時
    則屬另一次行為，應視其販賣既遂或未遂予以評價，如第二
    次以後之賣出行為著手後尚未完成，仍有未遂犯之適用，不
    能因原始之販入行為已經既遂，即認為第二次以後之賣出未
    遂行為，亦屬既遂；更不能將第二次以後之各次賣出行為，
    重復併入原始之販入行為合併為一次之評價，反覆論以一個
    販賣既遂罪（最高法院九十六年度台上字第三五五一號判決
    意旨參照）。查海洛因係毒品危害防制條例第二條第二項第
    一款所規定之第一級毒品，被告第一次（即九十六年三月二
    十八日）出售海洛因予己○○之犯行，係犯毒品危害防制條
    例第四條第一項之販賣第一級毒品罪。被告第二次（即九十
    六年四月五日）出售海洛因予己○○之犯行，雖已著手販售
    ，但尚未交付毒品海洛因即為警查獲，核其此次所為，係犯
    毒品危害防制條例第四條第六項、第一項之販賣第一級毒品
    未遂罪。被告持有第一級毒品海洛因之低度行為，各為其販
    賣第一級毒品海洛因之高度行為所吸收，均不另論罪。被告
    先後兩次販賣海洛因既遂、未遂之犯行，犯意各別，行為互
    殊，應分論併罰之。查被告有如事實欄一所載犯罪科刑及執
    行完畢之紀錄，此有臺灣高等法院被告前案紀錄表在卷可稽
    ，其前受有期徒刑執行完畢，於五年內再故意犯本件有期徒
    刑以上之罪，皆為累犯，惟因販賣第一級毒品罪之法定本刑
    為死刑、無期徒刑之部分，依法不得加重其刑，故僅就得併
    科罰金刑部分加重其刑。被告於九十六年四月五日雖已著手
    販賣第一級毒品海洛因予己○○，惟尚未交付海洛因即為警
    查獲，其犯罪尚屬未遂，爰依刑法第二十五條第二項後段之
    規定，按既遂犯之刑度減輕其刑。又按販賣第一級毒品罪之
    法定刑為「死刑或無期徒刑；處無期徒刑者，得併科新台幣
    一千萬元以下罰金」，然同為販賣第一級毒品之人，其原因
    動機不一，犯罪情節未必盡同，或有大盤毒梟者，亦有中、
    小盤之分，甚或僅止於吸毒者友儕間為求互通有無之有償轉
    讓者亦有之，其販賣行為所造成危害社會之程度自屬有異，
    法律科處此類犯罪，所設之法定最低本刑卻同為「無期徒刑
    ，得併科新台幣一千萬元以下罰金」，不可謂不重。於此情
    形，倘依其情狀處以有期徒刑，即足以懲儆，並可達防衛社
    會之目的者，自非不可依客觀之犯行與主觀之惡性二者加以
    考量其情狀，是否有可憫恕之處，適用刑法第五十九條之規
    定酌量減輕其刑，期使個案裁判之量刑，能斟酌至當，符合
    比例原則。查本案被告販賣海洛因予己○○僅有二次（一次
    既遂、未遂一次），其所販賣之金額每次均為一千元，每次
    販賣數量僅有一小包，每包重量僅約○．一公克，衡情足認
    其惡性尚非重大不赦，若以毒品危害防制條例第四條第一項
    所規定之法定本刑而科處最輕本刑無期徒刑，實屬情輕法重
    ，在客觀上足以引起一般之同情，尚有堪資憫恕之處，是本
    院認即令處以最低度刑罰無期徒刑猶嫌過重，爰依刑法第五
    十九條之規定酌量減輕其刑，並就得併科罰金刑部分先依累
    犯之規定加重其刑後，再分別依刑法第五十九條及未遂犯之
    規定，減輕及遞減其刑。爰審酌被告販賣海洛因予他人，對
    於社會治安危害甚鉅，且其否認犯行，亦難認有悔悟之意，
    兼衡被告販賣海洛因僅有兩次，數量亦非鉅大，獲利亦甚為
    有限等一切情狀，分別量處如主文所示之刑，並定其應執行
    之刑，以示懲戒。公訴意旨另認本件被告應依刑法第九十條
    第一項之規定宣告強制工作等語，然本件被告販毒之犯行僅
    有一次既遂、一次未遂，尚未達反覆或一再而為之程度，且
    被告並無其他販毒前科，故難認被告有犯罪習慣或因遊蕩或
    懶惰成習而犯罪之情形，自無依此宣告強制工作之餘地，併
    予敘明。
三、扣案如附表編號一所示之海洛因，係第一級毒品，應依毒品
    危害防制條例第十八條第一項前段之規定諭知沒收銷燬之。
    如附表編號二所示之包裝罐、包裝袋，為被告所有，已如前
    述，且毒品之外包裝罐、袋有防止毒品裸露、逸出及潮濕之
    功用，係便於攜帶供販賣毒品所用之物；扣案之00000
    00000號行動電話一支（含門號SIM 卡一枚），係被告
    用以和證人己○○聯繫販賣第一級毒品所用之物，已如前述
    ，被告亦坦認上開行動電話及門號為其所有之物，而上開門
    號SIM 卡係電信公司配發予被告使用之實體物，業經被告取
    得所有權，又經被告用以撥打電話與證人己○○聯繫毒品交
    易事宜，是以，上開行動電話（含SIM 卡）均屬被告所有供
    犯罪使用之物，均併依毒品危害防制條例第十九條第一項前
    段宣告沒收。至警方查獲被告時，雖扣得二千元（見偵卷一
    第二三頁之扣押物品目錄表），惟被告業已供稱：該款項是
    伊原本身上之錢，警方查獲時抽取其中二千元扣案等語（見
    本院卷一第一九頁），是該款項尚難逕認係被告於九十六年
    三月二十八日販賣海洛因一小包予己○○犯罪所得之財物，
    自不得逕行對於前開款項宣告沒收，惟被告既因該次販賣海
    洛因取得財物一千元，仍應依同條例第十九條第一項之規定
    宣告沒收，且前述金額既未扣案，併諭知如全部或一部不能
    沒收時，以其財產抵償之。又被告於九十六年四月五日出售
    海洛因予己○○，於尚未取得己○○交付之款項時即遭警查
    獲（見偵卷一第二九頁之扣押物品目錄表），自無犯罪所得
    之財物而言，併予敘明。末查，警方搜索被告上開租屋處時
    ，尚有扣得安非他命、電子秤、包裝袋、鐵盒、注射針筒、
    橡皮管、吸食器、殘渣袋等物，然前開扣案物品均無證據足
    認與本件犯行有何直接關連，爰不另為沒收（銷燬）之諭知
    。
據上論斷，應依刑事訴訟法第二百九十九條第一項前段，毒品危
害防制條例第四條第一項、第六項、第十八條第一項前段、第十
九條第一項，刑法第十一條、第二十五條第二項後段、第四十七
條第一項、第五十九條、第五十一條第五款，判決如主文。
本案經檢察官林清安到庭執行職務。
中    華    民    國    97    年    1     月    2     日
                  刑事第八庭  審判長法  官  邱滋杉
                                    法  官  陳彥宏
                                    法  官  吳為平
以上正本證明與原本無異。
如不服本判決，應於送達後10日內，向本院提出上訴狀。
                                    書記官  江惠婷
中    華    民    國    97    年    1     月    4     日
附表：
┌───┬──────────────────────┐
│ 編號 │               扣案物品                     │
├───┼──────────────────────┤
│  一  │第一級毒品海洛因驗餘淨重合計二六四．三四公克│
│      │，純度二五．三七％，純質淨重六七．○六公克。│
├───┼──────────────────────┤
│  二  │上開海洛因之包裝罐一個及包裝袋四只（空包裝總│
│      │重九五．四六公克）。                        │
├───┼──────────────────────┤
│  三  │0000000000號行動電話一支（含SIM 卡│
│      │一枚）。                                    │
└───┴──────────────────────┘
附錄論罪科刑法條：
毒品危害防制條例第4條
製造、運輸、販賣第一級毒品者，處死刑或無期徒刑；處無期徒
刑者，得併科新臺幣 1 千萬元以下罰金。
製造、運輸、販賣第二級毒品者，處無期徒刑或 7 年以上有期徒
刑，得併科新臺幣 7 百萬元以下罰金。
製造、運輸、販賣第三級毒品者，處 5 年以上有期徒刑，得併科
新臺幣 5 百萬元以下罰金。
製造、運輸、販賣第四級毒品者，處 3 年以上 10 年以下有期徒
刑，得併科新臺幣 3 百萬元以下罰金。
製造、運輸、販賣專供製造或施用毒品之器具者，處 1 年以上 7
年以下有期徒刑，得併科新臺幣 1 百萬元以下罰金。
前五項之未遂犯罰之。


司法院資訊處製作；財團法人民間司法改革基金會備份。
